臺灣桃園地方法院刑事判決　　　　　 110年度審易緝字第30號
公　訴　人　臺灣桃園地方檢察署檢察官
被　　　告　黃育德




上列被告因恐嚇取財等案件，經檢察官提起公訴（109 年度偵字
第13755 號），被告於本院準備程序進行中，就被訴事實為有罪
之陳述，經本院告知簡式審判程序意旨，並聽取當事人之意見後
，本院合議庭裁定由受命法官獨任依簡式審判程序審理，判決如
下：
    主  文
黃育德犯如附表所示之罪，各處如附表主文欄所示之刑。應執行
有期徒刑壹年捌月，如易科罰金，以新臺幣壹仟元折算壹日。
    事實及理由
一、犯罪事實：
    黃育德分別為下列犯行：
  ㈠於民國108 年12月8 日凌晨0 時23分許，由不知情之張國偉
    駕駛車牌號碼000-0000號自用小客車搭載黃育德，行經桃園
    市○鎮區○○路0 段000 號對面路旁，黃育德見岳盛有限公
    司所有、由林曜生所使用之車牌號碼000-0000號自用小貨車
    （下稱A 車）停放在該處，竟意圖為自己不法之所有，基於
    竊盜之犯意，自未上鎖之副駕駛座車門後進入A 車後，持客
    觀上足以對人之生命、身體、安全構成威脅而具有危險性之
    剪刀1 把（未扣案）破壞A 車電門鎖後，啟動電門後，旋即
    駕駛A 車逃離現場。
  ㈡於108 年12月8 日上午7 時30分許，意圖為自己不法之所有
    ，基於恐嚇取財之犯意，撥打電話予林曜生，恫稱：如果不
    希望車子不見，就拿出新臺幣（下同）15萬元等語，以此加
    害財產之事恐嚇林曜生，致林曜生心生畏懼，而應允以5 萬
    8,000 元贖回該車，惟林曜生於同日下午1 時15分許，依黃
    育德指示前往台66線東西向快速道路（下稱台66線）往桃園
    市平鎮區金陵路交流道前600 公尺處欲將上開贖金往台66線
    橋上往下丟之際，林曜生表示需看到車始願意付款，故未交
    付上開贖金，黃育德即放棄該贖金，而將A 車駛至新竹縣關
    西鎮第一停車場內藏匿而未遂。
  ㈢於108 年12月19日上午10時許前之某時，駕駛車牌號碼000-
    0000號自用小客車，行經桃園市大溪區仁和路2 段南興國小
    附近巷子內，見李雁婷所有之車牌號碼0000-00 號自用小貨
    車（下稱B 車）停放在該處，竟意圖為自己不法之所有，基
    於竊盜之犯意，持客觀上足以對人之生命、身體、安全構成
    威脅而具有危險性之10號及12號梅花扳手各1 把（均未扣案
    ）拆下B 車之車牌2 面，並於得手後逃離現場。
  ㈣於108 年12月19日上午10時10分許，駕駛車牌號碼000-0000
    號自用小客車懸掛前揭竊得之B 車車牌，行經桃園市平鎮區
    太平西路207 巷37弄水圳旁，見劉心靜所有之車牌號碼0000
    -00 號自用小客車（下稱C 車）停放在該處，竟意圖為自己
    不法之所有，基於竊盜之犯意，持客觀上足以對人之生命、
    身體、安全構成威脅而具有危險性之10號及12號梅花扳手各
    1 把（均未扣案）拆下C 車之車牌2 面，並於得手後逃離現
    場。
二、證據名稱：
  ㈠被告黃育德分別於警詢、本院準備程序及審理中之自白。
  ㈡證人即被害人林曜生、李雁婷、劉心靜分別於警詢時之證述
    ；證人張國偉、張佳琪分別於警詢時之證述。
  ㈢桃園市政府警察局平鎮分局扣押筆錄暨扣押物品目錄表及收
    據、贓物認領保管單、車牌號碼000-0000號自用小客車車輛
    詳細資料報表、車牌號碼000-0000號自用小貨車車號查詢汽
    車車籍、桃園市政府警察局車輛協尋電腦輸入單、車輛尋獲
    電腦輸入單、車牌號碼0000-00 號自用小客車行照、車牌號
    碼0000-00 號自用小貨車車輛詳細資料報表、監視錄影畫面
    翻拍照片、現場照片。
三、論罪科刑：
  ㈠按刑法第321 條第1 項第3 款之攜帶兇器竊盜罪，係以行為
    人攜帶兇器竊盜為其加重條件，此所謂兇器，其種類並無限
    制，凡客觀上足對人之生命、身體、安全構成威脅，具有危
    險性之兇器均屬之，且祇須行竊時攜帶此種具有危險性之兇
    器為已足，並不以攜帶之初有行兇之意圖為必要（最高法院
    79年台上字第5253號判例可資參照）。經查：
  ⒈被告就犯罪事實欄㈠部分持剪刀破壞駕駛座車門鎖並破壞電
    門鎖竊取A 車之犯行，該剪刀雖未扣案，惟由被告持以破壞
    車門鎖及電門鎖以觀，堪認該剪刀質地甚為堅硬，自可以此
    擊、刺，而加害人之生命、身體，客觀上即具有危險性，自
    屬兇器無疑，被告就犯罪事實欄㈠所為自該當刑法第321 條
    第1 項第3 款攜帶兇器之加重條件。
  ⒉被告就犯罪事實欄㈢、㈣部分各持10號及12號梅花扳手2 把
    竊取B 車及C 車車牌之犯行，該扳手雖均未扣案，惟由被告
    持以卸取車牌以觀，堪認該梅花扳手質地甚為堅硬，自可以
    此擊、刺，而加害人之生命、身體，客觀上即具有危險性，
    自屬兇器無疑，被告就犯罪事實欄㈢、㈣所為自該當刑法第
    321 條第1 項第3 款攜帶兇器之加重條件。
  ㈡核被告就犯罪事實欄㈠、㈢、㈣所為，均係犯刑法第321 條
    第1 項第3 款之攜帶兇器竊盜罪；就犯罪事實欄㈡所為，係
    犯刑法第346 條第3 項、第1 項之恐嚇取財未遂罪。
  ㈢被告所犯如犯罪事實欄㈠、㈢、㈣所示攜帶兇器竊盜罪3 罪
    、如犯罪事實欄㈡所示恐嚇取財未遂罪1 罪，共4 罪間，犯
    意各別，行為互殊，應分論併罰。
  ㈣被告①於100 年間因妨害公務、公共危險等案件，經本院以
    100 年度桃交簡字第4976號判決分別判處有期徒刑4 月、拘
    役59日確定；②於100 年間因詐欺案件，經本院以101 年度
    桃簡字第214 號判決判處有期徒刑4 月確定。前揭①②各罪
    刑有期徒刑部分，經本院以101 年度聲字第2072號裁定應執
    行有期徒刑7 月確定後，再與①之拘役59日入監接續執行，
    有期徒刑部分於106 年4 月10日執行完畢，此有被告之臺灣
    高等法院被告前案紀錄表在卷可按，其於徒刑執行完畢後，
    5 年內故意再犯本案有期徒刑以上之罪，固為累犯，惟經本
    院審酌被告前案所犯之妨害公務罪、公共危險罪及詐欺取財
    罪與本案所犯施用竊盜罪、恐嚇取財未遂罪之罪質不同，犯
    罪情節、動機、目的、手段均有異，尚難認其本件犯行有惡
    性重大或對刑罰反應力薄弱之情形，爰依司法院釋字第775
    號解釋意旨裁量不加重其最低本刑。
  ㈤被告就犯罪事實欄㈡之恐嚇取財犯行，已著手施行恐嚇之行
    為，未生取得財物之結果，為未遂犯，爰依刑法第25條第2
    項之規定，按既遂犯之刑減輕之。
  ㈥爰審酌被告不思以正當方式獲取財物，竟圖不勞而獲，恣意
    為本件竊盜及恐嚇取財犯行，顯然欠缺對他人財產權之尊重
    ，惟念被告犯後尚能坦承犯行，非無悔意，並考量告訴人及
    被害人所受財物損失價值，兼衡以被告之犯罪動機、情節及
    所生危害暨其生活及經濟狀況、素行、年紀及智識程度等一
    切情狀，分別就被告所犯附表所示之罪，分別量處如附表「
    主文」欄所示之刑並定如主文所示之應執行之刑，及就各宣
    告刑與所定應執行刑，均諭知易科罰金之折算標準。
四、沒收：
  ㈠犯罪工具：
    被告就犯罪事實欄㈠、㈢、㈣分別持以行竊之剪刀、10號梅
    花扳手及12號梅花扳手均未扣案，現是否尚存而未滅失，未
    據檢察官釋明，又該剪刀、10號梅花扳手及12號梅花扳手之
    沒收或追徵與否，對於被告不法行為之非難，抑或刑罰之預
    防或矯治目的助益甚微，欠缺刑法上之重要性，且若另外開
    啟執行程序顯不符經濟效益，為免執行困難及耗費資源，爰
    均依刑法第38條之2 第2 項規定不宣告沒收或追徵。
  ㈡犯罪所得：
    被告就犯罪事實欄㈠所竊得之A 車1 輛，業經告訴代理人林
    曜生領回，此有桃園市政府警察局平鎮分局110 年3 月4 日
    平警分刑字第1100006577號函及函附員警職務報告在卷可稽
    （見本院卷第47-49 頁）；另就犯罪事實欄㈢、㈣所示之B
    車及C 車車牌各2 面，業經被害人李雁婷、劉心靜領回，此
    有贓物認領保管單2 紙在卷可考（見109 年度偵字第00000
    號卷第109 頁、第111 頁），足認上開車輛及車牌均已實際
    發還各告訴人及被害人，爰依刑法第38條之1 第5 項規定不
    予宣告沒收。
五、應依刑事訴訟法第273 條之1 第1 項、第299 條第1 項前段
    、第310 條之2 、第454 條第1 項，刑法第321 條第1 項第
    3 款、第346 條第3 項、第1 項、第25條、第41條第1 項前
    段、第8 項、第51條第5 款，判決如主文。
六、如不服本判決應於收受判決後20日內向本院提出上訴書狀，
    並應敘述具體理由。其未敘述上訴理由者，應於上訴期間屆
    滿後20日內向本院補提理由書（均須按他造當事人之人數附
    繕本）「切勿逕送上級法院」。
本案由檢察官洪榮甫提起公訴，經檢察官李孟亭到庭執行職務。
中    華    民    國   110    年    10    月    8     日
                  刑事審查庭  法  官  李雅雯
以上正本證明與原本無異。
如不服本判決應於收受判決後20日內向本院提出上訴書狀，並應
敘述具體理由。其未敘述上訴理由者，應於上訴期間屆滿後20日
內向本院補提理由書（均須按他造當事人之人數附繕本）「切勿
逕送上級法院」。
                              書記官  陳佩伶
中    華    民    國   110    年    10    月    12    日
附錄本案論罪科刑法條：
中華民國刑法第321 條（加重竊盜罪）
犯前條第一項、第二項之罪而有下列情形之一者，處6 月以上5
年以下有期徒刑，得併科50萬元以下罰金：
一、侵入住宅或有人居住之建築物、船艦或隱匿其內而犯之。
二、毀越門窗、牆垣或其他安全設備而犯之。
三、攜帶兇器而犯之。
四、結夥三人以上而犯之。
五、乘火災、水災或其他災害之際而犯之。
六、在車站、港埠、航空站或其他供水、陸、空公眾運輸之舟、
    車、航空機內而犯之。
前項之未遂犯罰之。
中華民國刑法第346條
意圖為自己或第三人不法之所有，以恐嚇使人將本人或第三人之
物交付者，處 6 月以上 5 年以下有期徒刑，得併科 3 萬元以
下罰金。
以前項方法得財產上不法之利益或使第三人得之者，亦同。
前二項之未遂犯罰之。
　
　
　
　
　
　
　
　
　
　
　
　
　
　
　
　
　
　
附表：
┌──┬──────┬───────────────┐
│編號│  所涉犯行  │        主      文            │
├──┼──────┼───────────────┤
│ 1  │犯罪事實欄㈠│黃育德犯攜帶兇器竊盜罪，處有期│
│    │            │徒刑陸月，如易科罰金，以新臺幣│
│    │            │壹仟元折算壹日。              │
├──┼──────┼───────────────┤
│ 2  │犯罪事實欄㈡│黃育德犯恐嚇取財未遂罪，處有期│
│    │            │徒刑伍月，如易科罰金，以新臺幣│
│    │            │壹仟元折算壹日。              │
├──┼──────┼───────────────┤
│ 3  │犯罪事實欄㈢│黃育德犯攜帶兇器竊盜罪，處有期│
│    │            │徒刑陸月，如易科罰金，以新臺幣│
│    │            │壹仟元折算壹日。              │
├──┼──────┼───────────────┤
│ 4  │犯罪事實欄㈣│黃育德犯攜帶兇器竊盜罪，處有期│
│    │            │徒刑陸月，如易科罰金，以新臺幣│
│    │            │壹仟元折算壹日。              │
└──┴──────┴───────────────┘